臺灣板橋地方法院刑事判決　　　　　　 93年度簡上字第520號
上　訴　人　乙○○
即　被　告
上列上訴人即被告因傷害等案件，不服本院簡易庭93年度簡字第
3406號，中華民國93年7 月30日第一審判決（聲請簡易判決處刑
案號：93年度偵字第5594號、93年度偵字第7105號），提起上訴
，本院管轄第二審之合議庭判決如下：
    主  文
上訴駁回。
    事  實
壹、乙○○於民國〔下同〕九十二年十二月二十日十一時許，在
    臺北縣中和市○○街三八三巷三一號前，不特定人均得自由
    出入往來之場菜市場內，與販售魚丸之甲○○○，因所購買
    之魚丸價金是否已全部給付細故，發生言語衝突。乙○○竟
    基於侮辱他人犯意，公然以「生孩子沒屁眼、幹你娘、大陸
    妹」等言詞辱罵甲○○○，旋即離去；不久又返回現場，與
    甲○○○發生肢體拉扯，另基於普通傷害之犯意，徒手推擠
    甲○○○，致甲○○○受有右膝挫擦傷三Ｘ二公分之傷害。
貳、案經甲○○○訴由臺北縣政府警察局中和分局報告臺灣板橋
    地方法院檢察署檢察官偵查起訴。
    理  由
壹、本件訴辯雙方之主要爭點及所舉之證據方法：
    一、公訴人被告涉右揭犯嫌，係以：〔一〕詰問證人甲○○○。〔二〕詰問證人丙○○。〔三〕告訴人指述。〔五
        〕證人丙○○證述。〔六〕診斷證明書。〔七〕被告之
        供述等為據。
    二、被告對於案發之際，其〔被告〕與告訴人均在案發現場
        ，暨確曾向告訴人購購買魚丸壹斤，價格新臺幣壹佰貳
        拾元之事實，並不爭執。但否認犯本罪，其主爭點有：
        〔一〕否認傷害告訴人，主張被告自己始為被害人。〔
        二〕主張被害人之傷，為毆打被告時跌倒所致，非被告
        加傷。〔三〕審理時另行爭執主張：伊〔被告〕未罵告
        訴人，只是吵而已，並未以「幹你娘」辱罵甲○○○；
        被告就其否認犯罪所執上項辯解，係以〔一〕詰問證人
        丁○○。〔二〕照片十一張。〔三〕被告之診斷證明書
        等為據。
貳、本院關於事實之判斷：
    一、右揭事實，業據告訴人於偵訊時指訴歷歷，證人甲○○○來院結證情節同旨，核與證人丙○○來院結證意旨，
        互核相符，復有甲○○○提出之診斷證明書壹件為據〔
        附九十三年度偵字第七一０五號卷第三二頁〕，已見告
        訴意旨與事實相符，足為認定右揭事實之依據。且查：
        〔一〕被告所舉證人丁○○來院結證意旨略以：案發當
              日雖曾與被告一同至事實欄所示市場，但證人簡
              麗萍是站在被告身後，與被告各逛各的，證人簡
              麗萍並未聞見被告與告訴人爭執過程，其後雖發
              現『一堆人』在攤位前毆打被告，但『沒注意』
              斯時告訴人在何處，亦不清楚被告何以遭人毆打
              〔參見本院審理筆錄第十四頁至第十六頁〕。據
              證人丁○○結證情節，顯不能認被告主張『被害
              人之傷，為毆打被告時跌倒所致』、『伊〔被告
              〕未罵告訴人，只是吵而已，並未以幹你娘辱罵
              甲○○○』等情為真正。
        〔二〕被告前告訴甲○○○傷害案件，業經公訴人於九
              十三年四月二十九日以九十三年度偵字第五五九
              四號、九十三年度偵字第七一０五號以「罪嫌不
              足」處分不起訴、復經臺灣高等法院檢察署於九
              十三年六月四日以九十三年度上聲議字第二０八
              二號駁回再議確定，此有上引處分書可按〔附九
              十三年度偵字第五五九四號卷第二七頁至第二九
              頁、第三五頁至第三六頁〕。被告於本院審理時
              提出「照片壹拾壹張」、「診斷證明書捌張〔含
              影本參張〕」為據，充其量僅能證明被告於案發
              之日受有「診斷證明書」、「照片顯示影像」所
              示之傷勢。但，上列「照片」、「診斷證明書」
              與被告所辯「被害人之傷，為毆打被告時跌倒所
              致」、「伊〔被告〕未罵告訴人，只是吵而已，
              並未以『幹你娘』辱罵甲○○○」等情，實無證
              據上之關聯性，顯亦不能據之為有利於被告之論
              據。
  二、綜此情節，認告訴人告訴意旨與事實相符；本件事證明確
      ，被告之右開犯行，堪予認定。
參、核被告乙○○所為，係犯刑法第二百七十七條第一項普通傷
    害罪、同法第三百零九條第一項之公然侮辱罪。所犯上開二
    罪，犯意各別，構成要件互殊，應分論併罰；原審審酌告訴
    人甲○○○係一女子，被告未予尊重，反辱罵告訴人，且致
    告訴人受傷，並參酌告訴人所受之傷害，及被告犯罪動機、
    目的、手段、犯後態度等一切情狀，據刑事訴訟法第四百四
    十九條第一項前段、第四百五十四條第二項，刑法第二百七
    十七條第一項、第三百零九條第一項、第五十一條第六款、
    第四十一條第一項前段、第七十四條第一款，罰金罰鍰提高
    標準條例第一條前段、第二條，諭知「乙○○傷害人之身體
    ，處拘役拾日，如易科罰金，以佰元折算壹日；又公然
    侮辱人，處拘役貳拾日，如易科罰金，以佰元折算壹日。
    應執行拘役肆拾日，如易科罰金，以佰元折算壹日，緩刑
    年。」，認事用法，均無違誤，量刑亦屬妥適；被告執前
    詞對原審判決聲明不服，非有理由，應予駁回。
據上論斷，應依刑事訴訟法第455 條之1 第1 項、第3 項、第36
8 條，判決如主文。
本案經檢察官王家春到庭執行職務。
中　　華　　民　　國　　93　　年　　12　　月　　10　　日
                      　  臺灣板橋地方法院刑事第二庭
                            　審判長法　官    鄭水銓
                                    法  官    廖怡貞
                                    法  官    陳福來
以上正本證明與原本無異。
本判決不得上訴。
                            　      書記官    林兆嘉
中　　華　　民　　國　　94　　年　　2 　　月　　14　　日
附錄本案論罪科刑法條全文：
中華民國刑法第二百七十七條
傷害人之身體或健康者，處三年以下有期徒刑、拘役或一千元以
下罰金。
犯前項之罪因而致人於死者，處無期徒刑或七年以上有期徒刑；
致重傷者，處三年以上十年以下有期徒刑。
中華民國刑法第三百零九條
公然侮辱人者，處拘役或三百元以下罰金。
以強暴犯前項之罪者，處一年以下有期徒刑、拘役或五百元以下
罰金。
